【裁判字號】    95,聲再,8
【裁判日期】    950831
【裁判案由】    補充裁定
【裁判全文】
臺灣高等法院民事裁定                   95年度聲再字第8號
聲  請  人  甲○○○
上列聲請人與相對人臺北縣政府間補充裁定事件，聲請人對於中
華民國95年8 月8 日本院95年度聲字第267 號確定裁定，聲請再
審，本院裁定如下：
    主      文
聲請駁回。
聲請費用由聲請人負擔。
    理      由
一、按對於確定裁定聲請再審，非主張該裁定有民事訴訟法第
    496 條第1 項或第497 條之情形者，不得為之，此觀同法第
    507 條規定自明。又依民事訴訟法第507 條準用同法第501
    條第1 項第4 款之規定，聲請再審應表明再審之理由，所謂
    表明再審理由，係指必須敘明確定裁定有何合於法定再審事
    由之具體情形而言，否則其聲請即屬不合法，且毋庸命其補
    正，即得逕行駁回之（最高法院60年度台抗字第688 號、64
    年度台聲字第76號判例意旨參照）。
二、本件聲請人對於95年8 月8 日本院95年度聲字第267 號確定
    裁定聲請再審，其聲請再審狀（見本院卷第1 頁至第4 頁）
    所載再審理由略以：依台北縣政府及土城市公所行政處分，
    聲請人因所有土地及不動產價值未逾260 萬元，存款未逾
    55,000元，每月生活費未逾13,000元，且年逾90歲，無工作
    能力，故為生活困窘之無資力者，並為公眾週知之事實，惟
    本院95年度聲字第245 號裁定就其為生活困頓之無資力者之
    法律關係未予裁判，故意登載無訴訟標的脫漏之不實文書記
    載，違背刑法第213 條、民事訴訟法第226 條第1 項第4 款
    、第280 條規定及最高法院64年台上第1300號判例，爰依民
    事訴訟法第496 條第1 項第1 款規定聲請再審等語。
三、惟查：聲請人對於本院95年度聲字第245 號裁定，具狀向本
    院聲請補充裁定，本院於95年8 月8 日以95年度聲字第267
    號裁定，認為上述裁定並無民事訴訟法第233 條第1 項訴訟
    標的一部或訴訟費用脫漏情形，而駁回聲請人上述之聲請，
    並經確定在案，有上開裁定二件附卷可稽（見本院卷第10頁
    至第12頁）。而聲請人聲請再審之理由，仍係針對本院95年
    度聲字第245 號裁定駁回訴訟救助之聲請加以指摘，而非就
    本院95年度聲字第267 號確定裁定就駁回補充裁定之理由有
    何合於法定再審事由之具體情事加以指摘。再審聲請人既未
    敘明本院95年度聲字第267 號之確定裁定有何合於法定再審
    事由之具體情事，揆諸前開說明，自難認其再審之聲請為合
    法。
四、據上論結，本件再審之聲請為不合法，爰裁定如主文。
中    華    民    國    95    年    8    月    31     日
                    民事第四庭
                        審判長  法  官  張劍男
                                法  官  郭松濤
                                法  官  丁蓓蓓
正本係照原本作成。
不得抗告。
中    華    民    國    95    年    9     月    4     日
                                書記官  張淑芬


司法院資訊處製作；財團法人民間司法改革基金會備份。
